臺灣臺中地方法院刑事判決　　　　　　　　　　　　　九十三年度訴字第一四四號
　　公　訴　人　臺灣臺中地方法院檢察署檢察官
　　被　　　告　乙○○
右列被告因搶奪等案件，經檢察官提起公訴（九十二年度偵字第二二七四七號），嗣
經本院合議庭裁定由受命法官獨任行簡式審判程序，本院判決如左：
    主  文
乙○○連續意圖為自己不法之所有，而搶奪他人之動產，累犯，處有期徒刑貳年。扣
案之機車鑰匙壹把，沒收。
    事  實
一、乙○○曾於民國八十八、八十九年間犯業務侵占、偽造文書、偽造有價證券、違
    反槍砲彈藥刀械管制條例及搶奪罪，經本院依序判處有期徒刑七月、五月、二年
    、二月、八月確定，定應執行有期徒刑三年八月，八十九年八月十四日刑期起算
    ，九十一年四月二日縮短刑期獲准假釋，九十二年九月二十日假釋期滿執行完畢
    。仍不知悔改，復基於意圖為自己不法所有之概括犯意，連續騎乘機車趁下列婦
    女不備之際，出其不意，遽然施加不法腕力，使人不及抗拒，而強加奪取其等之
    財物：
（一）九十二年十一月一日下午二時五十分許，在台中市○○路七五巷與三民路三段
      五二巷巷口，搶奪辛○○所有，置於機車腳踏板上之皮包一個｛內有新台幣（
      下同）四萬元、金飾價值約一萬元、0000000000手機一支、身分證、健保卡、
      眼鏡一付｝，得手後逃逸。
（二）九十二年十一月二日晚上七時四十分許，在台中市○區○○路一段一一七號前
      ，騎乘機車逆向從右後方搶奪站在上址前之甲○○之皮包一個（內有台新銀行
      信用卡二張，郵局、華南銀行提款卡各一張，手機二支，身分證、汽機車駕照
      、汽車行照及現金一千五百元），得手後逃逸。
（三）九十二年十一月四日下午四時十五分許，在台中市○區○○街與錦新街口，自
      後方搶奪丁○○持於手上之皮包一個（內有現金六百元、汽車駕駛執照、身分
      證、行車執照、金融卡及行動電話），得手後逃逸。
（四）九十二年十一月六日晚上十一時三十分許，在台中市○區○○路十五號前，自
      後方搶奪己○○手上所持之皮包一個（內有現金五百九十元、機車駕駛執照、
      身分證、行車執照、學生證）。
（五）九十二年十一月九日下午二時二十三分許，在台中市○區○○街二段二二二號
      前，自右後方搶奪癸○○置於機車踏板上之皮包一個（內有現金三萬元，機車
      駕駛執照、身分證、支票），得手後逃逸。
（六）乙○○為避免追緝，復意圖為自己不法之所有，於九十二年十一月十八日下午
      六時許，在台中市○區○○路與綠川東街口，以其自備之機車鑰匙一把，竊取
      戊○○所有車號ＪＱＢ─０５５號重型機車一部，得手後以之為搶奪之犯案工
      具。
（七）九十二年十一月十九日下午二時二十分許，在台中市○區○○街與育才南街口
      ，騎乘上開竊得之機車，搶奪行走中婦女丙○○手持之皮包一個｛內有身分證
      、汽車駕駛執照、玉山銀行、聯邦銀行、中國信託商業銀行之信用卡、台灣土
      地銀行之提款卡各一張、現金二千元及OK WAP手機一支（門號：0000000000）
      ｝，得手後逃逸。
（八）乙○○搶得上述物品後，除將現金花用殆盡外，將其餘物品隨意丟棄於路過之
      不詳地點河川內。嗣於九十二年十一月十九日晚上八時十分許，在台中市○區
      ○○街往育才北路方向，騎乘上開竊得之機車，自後方搶奪路人庚○○皮包一
      個（內有身分證、金融卡各一張，信用卡二張，現金二千七百元、美金二十三
      元及手機一支）時，因庚○○極力反抗緊拉住皮包而與乙○○拉扯，乙○○明
      知強拉住庚○○皮包不放，庚○○被機車拖行有受傷之危險，仍基於普通傷害
      之不確定故意，強拉住庚○○之皮包，致庚○○被乙○○所騎之機車拖行約五
      十公尺，乙○○不得不放棄，而未得逞，庚○○之腋下、手臂、兩膝蓋、腳部
      及臀部因而受有瘀青、擦傷之傷害。嗣因警員早在乙○○搶奪庚○○之前即發
      覺乙○○一路闖紅燈或逆向行駛，四處張望、警覺性高，行跡可疑，一路尾隨
      目睹庚○○被搶之慘狀，即自後追趕，嗣於同年月二十日凌晨一時三十分許，
      在臺中市○○路二五號前，經警查獲，並扣得其所有供行竊機車用之機車鑰匙
      一把。
二、案經辛○○、甲○○、丁○○、己○○、癸○○、戊○○、丙○○、庚○○訴由
    台中市警察局第二分局報請臺灣臺中地方法院檢察署檢察官偵查起訴。
    理  由
一、訊據被告乙○○對於右揭事實坦承不諱，核與被害人辛○○、甲○○、丁○○、
    己○○、癸○○、戊○○、丙○○於警詢時，及庚○○於警詢時、偵查中指訴之
    情節相符，並有職務報告書、受理報案三聯單、扣押筆錄暨物品表、現場圖、贓
    物保管單及庚○○所受傷害等照片附於偵查卷可稽，復有機車鑰匙一把扣案足資
    佐證，足見其自白與事實相符。本件事證明確，被告犯行堪以認定。
二、查被告強拉住被害人庚○○之皮包，並以機車拖行庚○○時，應可預見庚○○將
    因此受傷害，故庚○○遭被告拖行而受傷，並未違反被告之本意，被告於當時應
    有傷害庚○○之不確定故意。核被告所為，於事實欄一之（一）至（五）、（七
    ）部分，係犯刑法第三百二十五條第一項搶奪既遂罪、於事實欄一之（八）部分
    ，係犯同法條第三項之搶奪未遂罪、於事實欄一之（六）部分，係犯刑法第三百
    二十條之竊盜罪、致庚○○受傷部分，係犯刑法第二百七十七條第一項之傷害罪
    。其於事實欄一之（八）部分，係以一搶奪行為同時觸係犯刑法第三百二十五條
    第三項之搶奪未遂罪、第二百七十七條第一項之傷害罪，係一行為觸犯該二罪名
    ，為想像競合犯，應從搶奪未遂之重罪處斷。其前後六次搶奪既遂、一次搶奪未
    遂犯行，時間緊接，犯罪構成要件相同，顯係基於概括之犯意反覆為之，為連續
    犯，應依刑法第五十六條之規定論以搶奪既遂一罪，並加重其刑。所犯前開搶奪
    罪、竊盜罪，有方法目的之牽連關係，為牽連犯，依刑法第五十五條之規定，應
    從情節較重之搶奪罪處斷。公訴人於起訴書之「證據並所犯法條」欄內雖漏列被
    告犯刑法第二百七十七條第一項之傷害罪，惟於事實欄已敘明，因認已起訴，本
    院自應一併審理。查被告曾於八十八、八十九年間犯業務侵占、偽造文書、偽造
    有價證券、違反槍砲彈藥刀械管制條例及搶奪罪，經本院依序判處有期徒刑七月
    、五月、二年、二月、八月確定，定應執行有期徒刑三年八月，八十九年八月十
    四日刑期起算，九十一年四月二日縮短刑期獲准假釋，九十二年九月二十日假釋
    期滿執行完畢之事實，業據被告於本院審理時供承在卷，並有臺灣高等法院被告
    全國前案紀錄表一份附於本院卷可稽，其於有期徒刑執行完畢後，五年以內再犯
    有期徒刑以上之本罪，為累犯，應依刑法第四十七條之規定遞加重其刑。爰審酌
    被告正當年輕，不思勤奮工作以賺取應有之報酬，竟騎機車搶奪婦女皮包，其對
    民眾生命財產安全、社會治安影響甚鉅，且所得財物均未歸還予被害人，惟坦承
    所犯、態度良好等一切情狀，量處如主文所示之刑。被告於警詢及本院審理時均
    供稱：扣案之機車鑰匙一把係伊於路上撿來的等語。因在通常情形之下，機車鑰
    匙價值甚微，且一般人對於所有之機車鑰匙均有備份，如果遺失，不會刻意找尋
    ，而有拋棄之意，是扣案之機車鑰匙於被告於路上拾獲時，應認係無主物，被告
    撿拾之，並持以行竊，係有以所有之意思，占有無主之動產，應認已取得該機車
    鑰匙之所有權。準此，扣案之機車鑰匙，係被告所有供其行竊所用之物，自應依
    刑法第三十八條第一項第二款之規定宣告沒收。
據上論斷，應依刑事訴訟法第二百七十三條之一第一項、第二百九十九條第一項前段
，刑法第五十六條、第三百二十五條第一項、第三百二十條第一項、第二百七十七條
第一項、第五十五條、第四十七條、第三十八條第一項第二款，罰金罰鍰提高標準條
例第一條前段，判決如主文。
本案經檢察官壬○○到庭執行職務。
中      華      民      國    九十三    年      二      月    二十三    日
                               臺灣臺中地方法院刑事第十一庭
                                   法  官  黃  渙  文
右正本證明與原本無異。
如不服本判決，應於送達後十日內向本院提出上訴狀 （須附繕本） ，上訴於台灣高
法院台中分院。
                                   書記官
中      華      民      國    九十三    年      二      月    二十三    日
附錄論罪科刑法條
刑法第三百二十五條第一項
(普通搶奪罪)
意圖為自己或第三人不法之所有，而搶奪他人之動產者，處六月以上五年以下有期徒
刑。
